【裁判字號】    92,訴,526
【裁判日期】    921015
【裁判案由】    竊盜等
【裁判全文】
臺灣士林地方法院刑事判決                          九十二年度訴字第五二六號
    公  訴  人  臺灣士林地方法院檢察署檢察官
    被      告  丁○○
    選任辯護人  黃啟逢律師
    被      告  甲○○
右列被告因竊盜等案件，經檢察官提起公訴（九十二年度偵字第六五四八號、七二八
九號），本院判決如左：
    主  文
丁○○共同連續攜帶兇器毀壞安全設備竊盜，處有期徒刑壹年捌月。扣案之手套壹雙
、一字型螺絲起子壹支、附表二偽造之「Anit Huny」署押肆枚、「林惠朱」署押壹
拾肆枚、「張坤寶（寶字係簡寫）」之署押貳枚均沒收。
甲○○共同連續行使偽造私文書，足以生損害於他人，累犯，處有期徒刑壹年貳月。
附表二偽造之「Anit Huny」署押肆枚、「林惠朱」署押壹拾肆枚、「張坤寶（寶字
係簡寫）」署押貳枚均沒收。
    事  實
一、甲○○於民國（下同）九十年八月三十日，因偽造文書案件，經臺灣士林地方法
    院判處有期徒刑六月，如易科罰金以三百元折算一日確定，於九十一年五月三十
    日易科罰金執行完畢。
二、丁○○與壬○○共同基於意圖為自己不法所有之概括犯意聯絡，於附表一所載之
    時間、地點，由丁○○駕車搭載壬○○前往附表一被害人住處，復共同持有壬○○所有之手套一雙及客觀上具有危害生命、身體安全之一字型螺絲起子一支，趁
    日間被害人外出之際，以附表一所示之方法侵入附表一被害人住處竊取財物，丁○○並於被害人住處附近守候接應壬○○離開盜所，竊盜所得財物則由二人朋分
    花用。嗣於九十二年五月三十日上午十一時許，壬○○與丁○○前往臺北市內湖
    區○○○路○段二九六巷三十七號二樓李朝琴住處行竊得手後，壬○○為警當場
    查獲，丁○○則已先行離去。嗣經台北市政府警察局內湖分局循線擴大偵辦，而
    於九十二年七月三日上午九時許在北縣板橋市○○路○段十號之三、十八樓丁○○住處搜索，而循線查獲上情。
三、甲○○明知附表二庚○○所有之新竹國際商業銀行信用卡、丙○○所有之玉山銀
    行、中國國際商業銀行、渣打銀行、聯邦銀行等金融行庫之信用卡及張坤玉之聯
    邦銀行微風信用卡係丁○○與壬○○竊盜所得之贓物，竟仍基於概括之犯意於附
    表二所載刷卡當日於丁○○或壬○○之車上予以收受，並與丁○○二人、或與丁○○、壬○○三人共同基於意圖為自己不法所有及行使偽造私文書之概括犯意聯
    絡，由丁○○或壬○○駕車搭載甲○○於附表二所載之時、地（附表二於重聚典
    企業、惠康百貨新生店、前衛旗鑑有限公司之刷卡簽帳行為係丁○○、壬○○、
    甲○○共同為之），推由甲○○佯為前揭信用卡之持卡人，向附表二之店家人員
    詐購附表二所示金額之油票、音樂帶、衣物等物件，並分別交付附表二所示被害
    人之信用卡供店家在印錄機上刷卡辨識，除附表二所載未刷卡成功之店家外，其
    餘均經店家人員交付一式二聯之簽帳單（第一聯持卡人存根聯、第二聯店家存根
    聯）後，由甲○○在第一聯之持卡人存根聯上分別偽造庚○○之英文署名「Anit
    Huny」二枚、丙○○之署押「林惠朱」七枚及張坤玉之署押「張坤寶（寶字係簡
    寫）」一枚，因該簽帳單之第二聯為複寫紙，而同時在各該簽帳單第二聯上偽簽
    複寫署押「Anit Huny」二枚、「林惠朱」七枚及「張坤寶（寶字係簡寫）」一
    枚，以表示持卡人同意依據信用卡持卡人合約條件，按簽帳單之金額付款予發卡
    銀行，而偽造簽帳單之私文書，並將該偽造之簽帳單交還予附表二店家之人員核
    對而行使該偽造簽帳單私文書以簽帳購物，致使附表二之店家人員陷於錯誤，以
    為各該持卡人承認有交易行為，而將甲○○選購之商品及簽帳單第一聯之持卡人
    存根聯簽帳單交予甲○○收執，而附表二之發卡銀行亦因此誤認甲○○即為附表
    二之信用卡持卡人而允為代墊簽帳款，足以生損害於庚○○、「林惠朱」、「張
    坤寶」、附表二之發卡銀行、店家及其店員。
二、案經台北市政府警察局內湖分局移送臺灣士林地方法院檢察署檢察官偵查起訴。
    理  由
一、右揭事實，業據被告甲○○坦承不諱，被告丁○○則辯稱附表一編號１之盜所伊
    好像未曾載壬○○前往，且附表一其餘案件伊僅係載壬○○到現場，均未進入被
    害人家中，行竊庚○○住處後，現金是壬○○拿走，壬○○給伊項鍊、套幣；在
    沈瑞住處竊得之電腦一台，壬○○給伊，伊有拿新台幣（下同）二千元給壬○○
    ，戊○○之部分伊只分得零錢；辛○○部分伊分得存錢筒及一個戒指，其他均未
    分到任何東西，伊只是幫助載壬○○到現場，並未與壬○○共謀犯罪。信用卡是
    壬○○給甲○○，且因甲○○沒有車，伊只是載甲○○去刷卡，並未分得任何東
    西，且伊有勸甲○○不要去刷卡云云。
二、關於被告丁○○竊盜犯行部分，（１）經查被告丁○○亦自承知道壬○○去竊盜
    而載他去，到現場後都在車上等壬○○，並未進入被害人家中，有一次伊在樓下
    等壬○○，便在附近走，壬○○有拿項鍊、套幣、電腦（此部分另辯稱有拿二千
    元給壬○○）、存錢筒、戒指及分零錢給伊等語（本院九十二年八月二十九日訊
    問筆錄第三至第五頁、九十二年九月二十四日審判筆錄第二十七頁），再據證人
    即共犯壬○○證述附表一之案件除編號４被害人沈瑞住處伊有進去，但未拿走電
    腦外，所有案件均是被告丁○○載伊至現場，被告丁○○都停車在巷子口或停車
    在現場附近等候，如果車子有地方停的話他會下來晃晃，伊自己進去行竊，從破
    壞門鎖至竊取財物均由其一人所為，除了附表一編號９之案件伊當場被查獲，被
    告丁○○已先行離去外，被告丁○○均等伊竊完後再一起走，伊與丁○○認識十
    三年了，彼此對於竊盜有共識，如果丁○○提議，心照不宣，伊就會去偷，伊能
    開圓形或一字的鎖，因伊之前住內湖地區，對於那區房子建築的年代就知道使用
    的鎖，伊於九十二年七月二十三日警訊筆錄所言均實在，伊在警訊中表示由丁○○提議去行竊是指在丁○○家吃早餐，丁○○表示要去偷，丁○○是在家中講有
    無空？要不要去偷？並不是指丁○○到現場再指示去偷哪家，到了現場由伊挑選
    要偷哪家，附表一是丁○○提議要偷，附表一編號１偷到的是一支女用仿百達翡
    麗手錶，偷到的東西回到丁○○家中即丟掉，編號２伊只記得是現金七百元，沒
    有偷到其他東西，這次沒有分任何東西給丁○○，編號３竊得現金七千元分一半
    給丁○○、外幣、信用卡給丁○○，編號４伊沒偷到電腦，這件丁○○有進入被
    害人家中，伊不會記錯，有看到他用塑膠袋裝東西出來，今年丁○○未曾拿二千
    元給伊而取得一部筆記型電腦，編號５沒有拿到現金，只有金飾，金飾伊與丁○○一起去變賣，一人分一半現金，編號６伊只拿二個存錢筒都給丁○○，編號７
    整個皮夾給丁○○，編號８信用卡也給丁○○等語（九十二年度偵字第六五四八
    號卷─以下簡稱偵甲卷第三二七頁至第三三九頁、第三九九頁至第四０四頁），
    由上證人壬○○所述，從破壞門鎖到侵入行竊幾乎均由壬○○一人所為（除附表
    一編號５被告唐子佑有一同進入被害人住處外），被告丁○○僅駕車載其至現場
    ，除非有停車位丁○○會下車走動外，大部分時間丁○○均係坐於車上等候載其
    離去，故證人壬○○所證並未推諉責任予被告丁○○，且證人壬○○於本院之證
    述與其罪刑並無利害關係，並無飾卸責任予被告丁○○之必要，且被告丁○○亦
    與證人壬○○出入在附表一編號８被害人張坤玉住處附近之街道，並有照片附卷
    可稽（偵甲卷第一二八頁、第一二九頁），亦與證人壬○○所證被告丁○○於竊
    盜場所附近如有停車位亦會下車走動相符，是證人壬○○所證應堪採信。再者，
    被告丁○○亦避重就輕表示只分得電腦、項鍊、套幣、存錢筒、戒指、零錢，未
    分得信用卡、現金等贓物，惟被告丁○○苟僅係基於幫助壬○○竊盜之犯意，豈
    會連續多次以其所有之車輛搭載壬○○到各個竊盜場所附近，且留在現場附近等
    候搭載壬○○離去，而不懼被牽累；猶有甚者，更於事後分得贓物，被告丁○○
    辯稱僅係幫助竊盜，洵不足採。按共同正犯之意思聯絡，不限於事前有所協議，
    其於行為當時，基於相互之認識，以共同犯罪之意思參與者，亦無礙於共同正犯
    之成立。意思之聯絡並不限於事前有所謀議，即僅於行為當時有共同犯意之聯絡
    者，亦屬之，且其表示之方法，亦不以明示通謀為必要，即相互間有默示之合致
    ，亦無不可，最高法院七十三年臺上字第一八八六號、七十三年臺上字第二三六
    四號分別著有判例，是被告丁○○與壬○○事前謀議行竊，並推由壬○○著手實
    施竊盜犯行，事後並朋分贓物，被告丁○○應論以竊盜之共同正犯，而非幫助犯
    。此外復有附表一所載被害人之供述、報案三聯單、贓物領據、盜所現場或門扇
    、門鎖損壞之照片附卷可稽（詳附表一各欄所載）及扣得壬○○所有與被告丁○○共同持有之供竊盜所用之手套一雙、一字型螺絲起子一支可按，事證明確，被
    告丁○○之竊盜犯行應堪認定。（２）證人壬○○雖證稱附表一編號２伊只竊得
    現金七百元，其他未竊得，附表一編號５伊未竊得現金二萬元，編號６只取得存
    錢筒二個，其他未偷云云。惟查附表一編號２被害人己○○表示有失竊現金八百
    元、戒指二只、金幣一枚、金製領帶夾一只（偵甲卷第五０一頁、第五０二頁，
    九十二年度偵字第七二八九號卷─以下簡稱偵乙卷，第二八頁）；附表一編號５
    被害人戊○○表示有失竊現金二萬元、項鍊三條、戒指三只、手鍊二條等語（偵
    甲卷第五一五頁、偵乙卷第四三頁），附表一編號６被害人辛○○供述失竊三個
    竹製撲滿、二個瓷器撲滿，其他是首飾、皮包，伊有列一清單（尚含黑珍珠項鍊
    一條、綠寶石戒指男、女各一只、金戒指男、女各一只、金手鍊二條）等語（偵
    甲卷第五０七頁、第五０八頁、第五一０頁），且依常情證人壬○○竊盜多次，
    洵無法清楚正確記得各家竊得之財物，當以上開被害人所述之失竊財物數量為可
    採；再者，證人壬○○負責侵入被害人住處竊取財物，其竊得現金或財物多寡，
    涉及其犯罪情節之輕重，且亦涉及其是否隱匿部分竊得財物未告知共犯丁○○，
    此部分自難期其為正確的陳述；再查，附表一編號５、６二件竊案據證人壬○○
    於偵查中供述是同一天竊盜，伊在偷完第一戶聽到對面有聲音，伊從門孔看對面
    屋主正要出門，伊才到對面偷，故附表一編號６之財物是壬○○於被害人離去住
    處，其旋侵入行竊，並無第三者先壬○○侵入竊取，故被害人除存錢筒外之其他
    首飾、皮包，當係壬○○所竊，壬○○所證附表一編號５伊未竊得現金二萬元、
    編號６只竊得存錢筒云云，實不可採，故附表一前揭所竊得之財物，自以被害人
    所述為認定事實之依據，併此敘明。
三、關於被告丁○○與被告甲○○行使偽造私文書及詐取財物部分：（１）被告甲○○坦承知悉附表二被害人庚○○、丙○○、張坤玉之信用卡係贓物，而持該被害
    人庚○○、丙○○、張坤玉等人之信用卡至附表二之商家簽帳購物，且有被告甲○○於附表二持庚○○之信用卡至台北市○○路○段二一四號中油中崙站購物之
    照片可稽（偵甲卷第一二０頁至第一二七頁），此外並有簽帳單影本（偵甲卷第
    一０五頁、第四二三頁至第四三０頁）及信用卡盜刷明細（偵甲卷第九七頁、第
    一０四頁、第一０六頁、第四二０頁至第四二二頁）附卷可按，且被告甲○○另
    供述持庚○○之信用卡及丙○○之信用卡（中國國際商銀）去盜刷，亦有二筆未
    刷成功，亦有盜刷冒用明細二紙，附卷可稽（偵卷第一０四頁、第四二０頁），
    其此部分之犯行亦堪認定。（２）再者，被告甲○○持丙○○之信用卡去盜刷消
    費，於簽帳單上雖係簽寫「林惠朱」而非簽寫「丙○○」，持張坤玉之信用卡盜
    刷消費於簽帳單上簽寫「張坤寶（「寶」字係簡寫），惟被告甲○○主觀上認知
    所持用之信用卡係壬○○等竊得之贓物，俱如被告甲○○自白所述，其未取得持
    卡人丙○○、張坤玉同意而盜刷消費，其簽名「林惠朱」、「張坤寶」係偽造他
    人之署押，縱於簽帳單上所簽之名與持卡人丙○○、張坤玉本名不符，然與其主
    觀上欲持卡作購財物及偽造文書之犯意並不相違，且於第一聯簽帳單上偽簽「林
    惠朱」、「張坤寶（寶字係簡寫）」之署押（因複寫而於第二聯同有該偽簽署押
    ），表示該等消費之證明並持以行使，已足生損害於附表二之商店、店員及附表
    二之發卡銀行及「林惠朱」、「張坤寶」之人，雖真正持卡人丙○○、張坤玉得
    以簽帳單簽名不符而不付款，惟仍生損害於名為「林惠朱」、「張坤寶」之人，
    併此敘明。綜上所述，事證明確，被告甲○○持附表二被害人之信用卡，冒名簽
    帳詐取財物之事實應堪認定。（３）再查被告丁○○僅坦承搭載被告甲○○至消
    費刷卡地點，伊有勸阻被告甲○○勿持他人之信用卡去刷卡消費云云，惟查被告
    丁○○坦承附表二之板橋前衛旗艦有限公司、惠康百貨新生店、重聚典企業是與
    甲○○、壬○○三人一起去盜刷信用卡，其餘皆是其開車載被告甲○○去刷卡購
    物，一般而言，其與壬○○拿到信用卡就會去找甲○○去刷卡，甲○○買完東西
    會打電話給伊，伊因不想讓車牌被拍到，故車子會停在離店很遠之處，等甲○○
    刷完卡再去載他等語（本院九十二年十月一日審判筆錄第二十三頁、第二十五頁
    、第二十六頁），核與被告甲○○所述麻煩壬○○、被告丁○○載伊去店門口，
    等買完東西，再打電話請他們過來載等語（本院九十二年十月一日審判筆錄第二
    十三頁），互核相合，且有被告甲○○、丁○○於刷卡購物時之通聯紀錄在卷可
    稽（偵甲卷第二四七頁、第二四九頁、第二五０頁），被告丁○○顯非偶然幫助
    被告甲○○去盜刷信用卡，況被告丁○○果真勸阻被告甲○○勿持附表被害人之
    信用卡去刷卡購物，被告丁○○豈會又連續多次自己或與壬○○一起搭載被告甲○○至附表二之各店家去盜刷信用卡，並以行動電話聯絡接送；且被告丁○○於
    附表二或親自或與壬○○一起搭載被告甲○○去盜刷庚○○、丙○○、張坤玉之
    信用卡當日，即是被告丁○○與壬○○竊得被害人庚○○、丙○○、張坤玉之當
    日，是被告丁○○顯有利用被告甲○○速於一般被害人下班返家前佯為持卡人去
    盜刷消費，其辯稱伊因被告甲○○無車，搭載被告甲○○去刷卡購物，且勸被告
    甲○○不要去盜刷信用卡云云，毫無可取，此外復有本段（１）之相關證物附卷
    可考，事證明確，被告丁○○之犯行亦堪認定，應依法論科。（４）又被告甲○○供述附表二除至重聚典企業、惠康百貨新生店、前衛旗鑑有限公司刷卡消費係
    壬○○載伊去，丁○○在車上外，其餘皆是被告丁○○載伊去刷卡等語（本院九
    十二年十月一日審判筆錄第二十五頁、第二十六頁），而被告丁○○亦供述在板
    橋前衛旗艦店、重聚典企業、惠康百貨新生店係三人一起去刷卡，其餘均係其載
    甲○○去刷卡等語（本院九十二年十月一日審判筆錄第二十五頁），且參以附表
    二之盜刷信用卡之時間，係被告丁○○與壬○○竊得被害人信用卡等財物之當天
    即使被告甲○○持卡至各店家盜刷消費，復參酌被告甲○○與被告丁○○、壬○○之交友關係，故附表二有關重聚典企業、惠康百貨新生店、前衛旗艦有限公司
    之行使偽造私文書、詐欺犯行係被告甲○○、丁○○、壬○○三人共同為之，非
    僅被告甲○○、丁○○二人所為，附此敘明。
四、（１）按被告丁○○與壬○○共同行竊所攜帶之一字型起子全長約二十二公分，
    前端為鐵製，長十二點五公分，握柄部分為塑膠材質長約九點五公分，業經本院
    勘驗屬實（本院九十二年十月一日審判筆錄第二十四頁），若持之強暴、脅迫、
    抵抗，依一般社會觀念，皆足使人之生命、身體安全受有危害，堪認為兇器。且
    按攜帶兇器竊盜，祇須行竊時攜帶具有危險性之兇器為已足，並不以攜帶之初有
    行兇之意圖為必要，是核被告丁○○附表一編號１、４、６、８、９所為係犯刑
    法第三百二十一條第一項第二款、第三款之攜帶兇器毀壞安全設備竊盜罪，附表
    一編號３所為係犯刑法第三百二十一條第一項第二款、第三款之攜帶兇器毀壞門
    扇罪，附表一編號２、５、７所為係犯刑法第三百二十一條第一項第三款之攜帶
    兇器竊盜罪，所犯上開各罪，時間緊接，犯罪基本構成要件相同，顯係出於概括
    之犯意為之，為連續犯以一罪論，並論以情節較重之攜帶兇器毀壞安全設備竊盜
    罪，並依法加重其刑。（２）又按特約商店之簽帳單或一式三聯（第一聯持卡人
    存根聯、第二聯銀行存根聯、第三聯商店存根聯）或一式二聯（無前揭第二聯）
    ，其中第一聯持卡人存根聯供持卡人自己留存，第三聯商店存根聯係交特約商店
    留存，以供日後對帳用之依據，特約商店得據此向收單銀行、發卡銀行表示持卡
    人消費證明之私文書。是以信用卡作為支付方法之交易行為，商店所使用之簽帳
    單係一式三聯或一式二聯，持卡人在特約商店已填妥交易標的及金額等應記載事
    項之簽帳單上簽名，即係表示持卡人承認有此交易行為之意思，該簽帳單之每一
    聯，自均屬有關權利義務證明之私文書，不因其用途不同而有異（最高法院八十
    九年度臺上字第五八二０號判決意旨參照）。是以被告丁○○推由被告甲○○於
    該私文書第一聯上偽簽署押（因複寫而於第二聯同有該偽簽署押），表示該等消
    費之證明並持以行使，已足生損害於附表二之商店、店員及附表二之發卡銀行及
    庚○○、「林惠朱」、「張坤寶」。又被告丁○○及甲○○無付款意思而冒用他
    人信用卡，於簽帳單上偽簽他人姓名，使店家陷於錯誤，誤以為被告甲○○即係
    原持卡人，而交付其一定之財物，與詐欺取財罪之構成要件相符，亦即附表二之
    商店因誤信冒用持卡人為真正持卡人，而交付一定之財物，即受有欺罔，雖特約
    商店可自發卡銀行請求支付帳款，但因持卡人無法依約於限期內清償買賣價金，
    發卡銀行已受有損害。是核被告丁○○、甲○○所為，均係犯刑法第二百十六條
    、第二百十條之行使偽造私文書罪及同法第三百三十九條第一項之詐欺取財罪，
    附表二所示刷卡未成功部分則係犯詐欺取財未遂罪；被告甲○○明知上開信用卡
    係贓物而收受，另犯刑法第三百四十九第一項之收受贓物罪。又被告丁○○與壬○○間就上開竊盜犯行及被告丁○○與被告甲○○、壬○○（與壬○○有犯意聯
    絡之部分為到附表二重聚典企業、惠康百貨新生店、前衛旗艦有限公司部分）就
    上開行使偽造私文書及詐欺取財犯行間，有犯意之聯絡及行為之分擔，應依刑法
    第二十八條之規定，論以共同正犯。再被告丁○○、甲○○以一行為同時偽造署
    押於簽帳單之持卡人存根聯及商店存根聯，係屬單純一罪。又被告甲○○、丁○○於簽帳單上偽造署押之行為，係偽造私文書之階段行為，而被告甲○○、丁○○偽造私文書後復持以行使，其偽造私文書之低度行為，為行使之高度行為所吸
    收，亦不另論罪。另被告甲○○、丁○○等先後多次行使偽造私文書及詐欺取財
    既遂及未遂犯行及被告甲○○先後多次收受贓物犯行，均時間緊接，方法相同，
    各觸犯構成要件相同之罪名，顯均係基於概括之犯意反覆為之，為連續犯，應各
    依刑法第五十六條之規定論以一罪，詐欺取財部分並論以情節較重之詐欺既遂罪
    ，並均依法加重其刑。又被告丁○○所犯上開共同連續攜帶兇器毀壞安全設備竊
    盜、共同連續行使偽造私文書、共同連續詐欺取財罪間，有方法結果之牽連關係
    ，為牽連犯，應依刑法第五十五條之規定，從一重之共同連續攜帶兇器毀壞安全
    設備竊盜罪處斷。被告甲○○所犯連續收受贓物、共同連續行使偽造私文書、共
    同連續詐欺取財罪間，有方法結果之牽連關係，為牽連犯，應依刑法第五十五條
之規定，從一重之共同連續行使偽造私文書罪處斷，又被告甲○○收受贓物及被
    告甲○○、丁○○於附表二未刷卡成功之詐欺未遂部分與起訴之犯罪有牽連犯裁
    判上一罪之關係，本院自得併予審理，附此敘明。再查依被害人張坤玉之被冒用
    明細（偵甲卷第一０六頁）雖尚有二筆刷卡未成功之紀錄，惟被告甲○○否認該
    二筆係其持卡盜刷，並辯稱其持附表二張坤玉之卡購買二萬元之油票後即將該卡
    丟棄，未再刷卡等語（本院九十二年十月一日審判筆錄第二二頁），且查無相關
    證據足證該二次未刷卡成功之部分係被告甲○○等所為，此部分爰不併予審理，
    附此敘明。末查被告甲○○前因偽造文書案件，經臺灣士林地方法院判處有期徒
    刑六月，如易科罰金以三百元折算一日確定，於九十一年五月三十日易科罰金執
    行完畢，此有臺灣高等法院被告全國前案紀錄表存卷可按，其於刑之執行完畢後
    五年內再犯本件有期徒刑以上之罪，為累犯，應依法遞加重其刑。爰審酌被告丁○○前未有犯罪前科，素行尚可，被告甲○○前有行使偽造私文書之前科及被告
    丁○○、甲○○均身強體健，卻不奮發進取，不事勞動，為貪圖小利或為家庭困
    境之犯罪動機、目的、手段、所竊取之財物、冒刷金額、對被害人所生危害及犯
    後態度尚稱良好等一切情狀，分別量處如主文所示之刑，起訴書對被告丁○○求
    刑有期徒刑四年、甲○○求刑有期徒刑二年六月，尚未允當，爰依上述理由，各
    量處如主文所示適當之刑。公訴人起訴書認被告丁○○有犯罪之習慣，聲請依竊
    盜犯贓物犯保安處分條例第三條第一款之規定令被告於丁○○於刑之執行前令入
    勞動場所強制工作，惟查被告丁○○前未曾有犯罪之前科，本次固連續犯竊盜罪
    及行使偽造私文書罪，惟犯罪時間未及半年，是否被告丁○○確有犯罪之習慣，
    尚乏確據，爰不依法宣告於刑之執行前令入勞動場所強制工作，併此敘明。
五、扣案之手套一雙及一字型螺絲起子一支係被告壬○○，與被告丁○○共同持有，
    供犯罪所用之物，依刑法第三十八條第一項第二款之規定宣告沒收。附表二於簽
    帳單第一聯持卡人存根聯一紙及第二聯商店存根聯一紙上偽造之署押「Anit
    Huny」各一枚（共二枚）、「林惠朱」各七枚（共十四枚）及「張坤寶（寶字係
    簡寫」各一枚（共二枚），均依刑法第二百十九條之規定諭知沒收。至於偽造附
    表二庚○○、「林惠朱」、「張坤寶」之簽帳單第一聯持卡人存根聯一紙雖分係
    附表二之店家交付被告甲○○而為被告甲○○與共犯丁○○、壬○○所有（與壬○○三人共有部分為到附表二重聚典企業、惠康百貨新生店、前衛旗艦有限公司
    盜刷丙○○信用卡部分），或供其等犯行使偽造私文書、詐欺所用之物，惟上開
    簽帳單因未扣案，且該等簽帳單並非違禁物，爰不另為沒收之諭知，至於商店存
    根聯非被告等人所有，且非違禁物，爰不諭知沒收。
六、據上論斷，應依刑事訴訟法第二百九十九條第一項前段，刑法第二十八條、第五
    十六條、第二百十六條、第二百十條、第三百二十一條第一項第二款、第三款、
    第三百三十九條第一項、第三百四十九條第一項、第五十五條、第四十七條、第
    二百十九條、第三十八條第一項第二款，罰金罰鍰提高標準條例第一條前段，判
    決如主文。
本案經檢察官呂文忠到庭執行職務。
中      華      民      國      九十二      年    十    月     十五     日
                                臺灣士林地方法院刑事第二庭
審判長法  官  杜  惠  錦
                                          法  官  張  國  棟
                                          法  官  高  愈  杰
右正本證明與原本無異。
如不服本判決，應於判決送達後十日內，向本院提出上訴狀。
                                          書記官  劉  政  惠
中      華      民      國      九十二      年    十    月     十七     日
本案論罪科刑法條全文刑法第三百二十條第一項：
意圖為自己或第三人不法之所有，而竊取他人之動產者為竊盜罪，處五年以下有期徒
刑、拘役或五百以下罰金。
附表一：
~w1z1;
┌──┬─────────────────┬───────────────
│編號│犯罪事實                          │相關證據
├──┼─────────────────┼───────────────
│１  │九十二年一月三日日間某時，丁○○駕│１被害人乙○○警詢筆錄(九十二?
│    │車載壬○○前往犯案地點，由壬○○  │  第七二八九號卷第二二、二三頁
│    │持足 為兇器之一字型螺絲起子一支， │２被害人警局訪查紀錄表(本院卷)
│    │毀壞安全設備門鎖，侵入位於北市中  │３乙○○住家門鎖相片(本院卷)。
│    │山區○○路八四一巷二四弄四號二樓  │４壬○○指認現場照片(九十二年?
│    │，被害人乙○○之住家。竊得手錶一  │  六五四八號卷一第三一０頁)。
│    │只、皮夾、電腦備用電池。          │５壬○○警詢筆錄(九十二年偵字?
│    │                                  │  四八號卷二第三三四頁)。
│    │                                  │６壬○○本院九十二年九月二十四
│    │                                  │  筆錄。
├──┼─────────────────┼───────────────
│２  │九十二年三月二十日日間十二時許，  │１室內照片(九十二年偵字第六五?
│    │丁○○駕車搭載壬○○前往犯案處所  │  卷二第五三五至五三七頁)。
│    │，壬○○使用足為兇器之一字型螺絲  │２被害人己○○檢察官偵查筆錄(?
│    │起子開啟門鎖（未破壞），侵入被害  │  年偵字 第六五四八卷二第五０?
│    │人己○○位於臺北市○○區○○路四  │  第五０二頁)。
│    │段六一巷三五弄七之四號五樓之住家  │３被害人己○○警詢筆錄(九十二?
│    │。竊得現金新臺幣八百元、戒指兩只  │  第七二八九號卷第二八至三十頁
│    │、金幣一枚、金製領帶夾一只。      │４壬○○指認現場照片(九十二年?
│    │                                  │  六五四八號卷一第三二一、三二
│    │                                  │５壬○○檢察官偵查筆錄(九十二?
│    │                                  │  六五四八號卷二第四０一頁)。
│    │                                  │６壬○○警詢筆錄(九十二年偵字?
│    │                                  │  四八號卷二第三三六頁、三三七
│    │                                 │７壬○○本院九十二年九月二十四
│    │                                  │  筆錄。
├──┼─────────────────┼───────────────
│３  │九十二年四月九日日間某時，丁○○  │１被害人庚○○報案三聯單(九十?
│    │駕車搭載壬○○前往犯案處所。謝世  │  字第七二八九號卷第三九頁)。
│    │宏則使用足為兇器之一字型螺絲起子  │２室內照片(九十二年偵字第六五?
│    │，毀壞構成門之部份的喇叭鎖，侵入  │  卷二第五二七至五三二頁)。
│    │庚○○位於臺北市○○區○○路一段  │３贓物認領保管收據(九十二年偵?
│    │三二三巷十五弄二三號二樓之住宅。  │  二八九號卷第三五頁)。
│    │竊取現金七千元、女用耳環一組、項  │４被害人庚○○警詢筆錄(九十二?
│    │鍊三條、小孩戒指二只、手鍊一條、  │  第七二八九號卷三二至三四頁、
│    │男、女戒指共兩只、外幣、信用卡四  │  二年度偵字第六五四八號卷第五
│    │張及數量不詳之套幣。              │  頁至第五十八頁)、本院九十二?
│    │                                  │  一日審判筆錄第二至六頁。
│    │              │５壬○○警詢筆錄(九十二年偵字?
│    │                                  │  五四八號卷第三三二頁、第五二
│    │                                  │６壬○○本院九十二年九月二十四
│    │                                  │  判筆錄。
├──┼─────────────────┼───────────────
│４  │九十二年四月二十五日日間某時，唐  │１室內照片(九十二年偵字第六五?
│    │子祐駕車搭載壬○○前往犯案處所，  │  卷二第五四九至五五三頁)。
│    │由壬○○持足為兇器之一字型螺絲起  │２被害人沈瑞警詢筆錄(九十二年?
│    │子一把，毀壞安全設備門鎖，再與唐  │  七二八九號卷四一、四二頁)、?
│    │子祐共同侵入沈瑞（Shearn Richard  │  料現場勘察報告(九十二年度偵?
│    │Hum）位於臺北市○○區○○路三段一 │  五四八號卷第五四六頁至第五四
│    │六一號五樓之住家，竊取Dell牌筆記  │３壬○○偵訊筆錄(九十二年度偵?
│    │型電腦一台、Kinyo牌DVD一台、中華  │  五四八號卷第四０一頁、第四０
│    │電信網路卡、伺服器各一。          │４壬○○警詢筆錄(九十二年偵字?
│    │                                  │  四八號第三三七頁)。
│    │                                  │５壬○○本院九十二年九月二十四
│    │                                  │  筆錄。
├──┼─────────────────┼───────────────
│５  │九十二年五月七日十一時許，丁○○  │１住家門鎖照片(本院卷) 。
│    │駕車搭載壬○○前往台北市內湖區內  │２被害人戊○○警詢筆錄(九十二?
│    │湖路一段六二九巷十二弄十六號三樓  │  七二八九號卷四三、四四頁)。
│    │犯案處所，由壬○○持足為兇器之一  │３被害人戊○○檢察官偵查筆錄(?
│    │字型螺絲起子，開啟門鎖（未破壞）  │  年偵字六五四八號卷第五一四頁
│    │，侵入戊○○前開住處。竊取現金二  │  一五頁)。
│    │萬多元、項鍊三條、戒指三只、手鍊  │４被害人戊○○警局訪查紀錄表(?
│    │兩條。                            │５壬○○警詢筆錄(九十二年偵字?
│    │                                  │  八號卷第三三五頁)。
│    │                  │６壬○○於檢察官訊問筆錄(偵字?
│    │                                  │  四八號卷二第四０二頁、第五二
│    │                                  │７壬○○本院九十二年九月二十四
│    │                                  │  判筆錄。
├──┼─────────────────┼───────────────
│６  │九十二年五月七日日間，丁○○駕車  │１被害人辛○○報案三聯單(九十?
│    │搭載壬○○前往犯案處所，壬○○則  │  字第七二八九號卷第四七頁)。
│    │持足為兇器之一字型螺絲起子，以毀  │２壬○○指認現場照片(九十二年?
│    │壞安全設備門鎖之方式，侵入辛○○  │  六五四八號卷一第三一六頁)。
│    │位於臺北市○○區○○路一段六二九  │３被害人辛○○警詢筆錄(九十二?
│    │巷十二弄十八號三樓之住處，竊取黑  │  第七二八九號卷四五、四六頁)?
│    │珍珠項鍊一條、男用及女用綠寶石戒  │４被害人辛○○檢察官偵查筆錄(?
│    │指各一只、藍寶石戒指一只、金手鍊  │  年偵字第六五四八號卷二第五０
│    │兩條、存錢桶五個、皮包兩個、現金  │  第五０八頁、第五一０頁)。
│    │、信用卡。                        │５壬○○警詢筆錄(九十二年偵字?
│    │                                  │  四八號卷二第三三五頁)。
│    │                                  │６壬○○檢察官偵查筆錄(九十二?
│    │                                  │  第六五四八號卷第四０二頁)。
│    │                                  │７壬○○本院九十二年九月二十四
│    │                                  │  筆錄。
├──┼─────────────────┼───────────────
│７  │九十二年五月十三日日間某時，唐子  │１住家門鎖照片(本案卷內) 。
│    │祐駕車搭載壬○○前往犯案處所附近  │２被害人丙○○警詢筆錄(九十二?
│    │，壬○○則持具有危險性足為兇器之一│  第六五四八號卷第五三頁)。
│    │字型螺絲起子，開啟門鎖（未破壞）  │３被害人丙○○檢察官偵查筆錄(?
│    │，侵入丙○○位於臺北市○○路○段  │  年偵字第六五四八號卷第五０四
│    │四三七巷四弄三號三樓之住宅，竊取  │  ０五頁)。
│    │現金四千元、玉山銀行存簿、身分證  │４壬○○檢察官偵查筆錄(九十二?
│    │、駕照、健保卡各一紙、信用卡七張  │  第六五四八號卷二第四０二頁)?
│    │。                                │５壬○○警詢筆錄(九十二年偵字?
│    │                                  │  八號卷第三三一頁)。
│    │                                  │６壬○○本院九十二年九月二十四
│    │                                  │  筆錄。
├──┼─────────────────┼───────────────
│８  │九十二年五月二十八日日間十二時許  │１監視器拍得相片(九十二年偵字?
│    │，丁○○駕車搭載壬○○前往犯案處  │  八號卷一第一二八、一二九頁)
│    │所，壬○○持具有危險性足為兇器之  │２門鎖相片(本院卷內)。
│    │一字型螺絲起子，以毀壞安全設備門  │３被害人張坤玉警詢筆錄(本院卷?
│    │鎖之方式，侵入張坤玉位於臺北市內  │  十二年偵字第六五四八號卷一第
│    │湖區○○路二一０巷三十弄九十號五  │  頁) 查訪紀錄表(附本院卷)。
│    │樓之住處，竊取匯豐銀行信用卡、聯  │４壬○○檢察官偵查筆錄(九十二?
│    │邦銀行信用卡各一張。              │  第六五四八號卷二第四０三頁)?
│    │                                  │５壬○○警詢筆錄(九十二年偵字?
│    │                                  │  四八號卷二第三三０頁、第四０
│    │                                  │６壬○○本院九十二年九月二十四
│    │                                  │  筆錄。
├──┼─────────────────┼───────────────
│９  │九十二年五月三十日日間上午十一時許│１贓物領據(九十二年偵字五六八?
│    │，丁○○駕車搭載壬○○前往犯案處  │  第十九至二一頁)
│    │所，壬○○則持具有危險性足為兇器  │２證物之相片(同上卷第二三至二?
│    │之一字型螺絲起子，以毀壞門鎖之方  │３住家門鎖相片(本院卷)
│    │式，侵入李朝琴位於北市○○○路六  │４被害人李朝琴警詢筆錄(九十二?
│    │段二九六巷三七號二樓之住家，竊取  │  六五四八號卷二第五五頁、第五
│    │Ｋ金玉戒指一個、鑽石墜子兩個、純  │  、第五一二頁)
│    │金墜子兩個、純金戒指三個、純金項  │５被害人檢察官偵查筆錄(九十二?
│    │鍊三條、純金手鍊一條、鑽石耳環兩  │  第六五四八號卷第五一一至五一
│    │對、小純金戒指三個、珍珠墜子一個  │６壬○○警詢筆錄(同上卷第三二?
│    │、牛奶罐撲滿一個。                │  第三二九頁)
│    │                                  │７壬○○本院九十二年九月二十四
│    │                                  │  筆錄
└──┴─────────────────┴───────────────
~i;
附表二：
┌───┬──────────┬──────────┬──────────
│持卡人│信用卡名稱及卡號    │盜刷時間            │盜刷地點
├───┼──────────┼──────────┼──────────
│庚○○│新竹國際商業銀行    │１九十二年四月九日下│臺北市○○區○○路二
│      │（00000000  │  午三時三十五分│段二一四號中崙加油站
│      │00000000）  │                    │
│      │                    ├──────────┼──────────
│      │                    │２九十二年四月九日下│臺北市○○區○○路三
│      │                    │  午四時九分        │段一號中油新生南路加
│      │                    │                    │油站
│      │                    ├──────────┼──────────
│      │                    │３九十二年四月九日下│臺北市內湖區○○○路
│      │                    │  午四時三十八分    │六段五０號中油內湖站
├───┼──────────┼──────────┼──────────
│丙○○│一、玉山銀行        │１九十二年五月十三日│臺北縣板橋市○○路一
│      │（00000000  │  下午四時五十九分  │段二十一之一號重聚典
│      │ 00000000） │                    │企業
│      │                    │                    │
│      │                  ├──────────┼──────────
│      │                    │２九十二年五月十三日│臺北市○○區○○路十
│      │                    │  晚上七時二十五分  │二號紐約紐約
│      │                    ├──────────┼──────────
│      │                    │３九十二年五月十三日│臺北市○○○路○段二
│      │                    │  晚上七時四十五分  │一二號地下一樓三商行
│      │                    │                    │忠孝分公司
│      ├──────────┼──────────┼──────────
│      │二、中國國際商業銀行│１九十二年五月十三日│橡木桶洋酒股份有限公
│      │（00000000  │  下午二時五十八分  │司
│      │00000000）  │                    │
│      │                    ├──────────┼──────────
│      │                    │２九十二年五月十三日│臺北縣板橋市○○路一
│      │                    │下午五時零三分    │段二十一之一號重聚典
│      │                    │                    │企業
│      ├──────────┼──────────┼──────────
│      │三、渣打銀行        │１九十二年五月十三日│臺北市○○○路○段二
│      │（00000000  │  下午二時五十三分  │號地下一樓惠康百貨新
│      │00000000）  │                    │生店
│      │                    ├──────────┼──────────
│      │                    │２九十二年五月十三日│臺北縣板橋市○○路一
│      │                    │  下午四時三十六分  │段二一五號前衛旗艦有
│      │                    │                    │限公司
│      ├──────────┼──────────┼──────────
│      │四、聯邦銀行信用卡  │九十二年五月十三日晚│臺北市○○區○○路一
│      │（00000000  │上七時零八分        │０一號一樓Ｅｍｐｏｒ
│      │00000000）  │                    │ｉｏ─Ａｒｍａｎｉ
├───┼──────────┼──────────┼──────────
│張坤玉│聯邦銀行微風信用卡  │九十二年五月二十八日│臺北市○○區○○路七
│      │（00000000  │                    │段三八四號中油北投站
│      │00000000）  │                    │
└───┴──────────┴──────────┴──────────


司法院資訊處製作；財團法人民間司法改革基金會備份。
